# 请教陈版：现金流问题

提问人：跨度防护 时间：2017-10-05 23:58:26
请教陈版： 1 、同一控制下企业合并支付的现金； 2 、购买第三方少数股权支付的现金； 3 、购买股东持有的少数股权； 4 、向股东出售少数股权取得现金。这四类现金流在个别报表贺合并报表现金流量表中分别如何列示？

回答人：chenyiwei
个别报表层面作为投资活动现金流量（投资支付的现金或者收回投资收到的现金）；合并报表层面，因为这些交易都是权益性交易，对应的是净资产的变化，所以作为筹资活动（支付或收到的其他与筹资活动有关的现金）。